【裁判字號】    98,裁,2555
【裁判日期】    981022
【裁判案由】    有關關務事務
【裁判全文】
最  高  行  政  法  院  裁  定
                                      98年度裁字第2555號
上  訴  人  萬矗實業有限公司
代  表  人  乙○○
上  訴  人  甲○○○○○○○○○○
被 上訴 人  財政部基隆關稅局
代  表  人  丙○○
上列當事人間有關關務事務事件，上訴人對於中華民國98年7月
31日臺北高等行政法院98年度簡字第146號判決，提起上訴，本
院裁定如下：
    主  文
上訴駁回。
上訴審訴訟費用由上訴人負擔。
    理  由
一、對於適用簡易程序之裁判提起上訴，須經本院許可，且該許
    可以訴訟事件所涉及之法律見解具有原則性者為限，行政訴
    訟法第235條定有明文。所謂法律見解具有原則性，係指該
    事件所涉及之法律問題意義重大，而有加以闡釋之必要情形
    而言，非以其對於該訴訟當事人之勝敗有無決定性影響為斷
    ；例如對行政命令是否牴觸法律所為之判斷，或就同類事件
    高等行政法院所表示之見解相互牴觸，有由本院統一法律上
    意見或確認其意見之必要情形屬之。
二、查上訴人萬矗實業有限公司於民國97年3月10日委由上訴人
    甲○○○○○○○○○○向被上訴人報運進口機器設備乙批
    （報單第AA/97/0938/0295號），經電腦篩選為「C3（貨物
    查驗）」方式通關後，嗣該報關行雖於同年3月11日以書面
    稱誤繕單價金額JPY 7,260,000為JPY 7,260並申請更正，惟
    因申請更正報單係在電腦核定通關方式為C3之後，核與關稅
    法第17條第5項規定不符，經查上訴人萬矗實業有限公司原
    檢附之發票所載金額無誤，本件係該報關行申報錯誤致影響
    稅費徵收，其逃漏關稅部分另案依法議處該報關行，另逃漏
    營業稅部分依民法有關代理之規定，依據營業稅法第51條第
    7款及稅務違章案件減免處罰標準第15條第2項第5款規定，
    處上訴人萬矗實業有限公司所漏營業稅額0.5倍罰鍰計新臺
    幣（下同）5萬4,800元。上訴人不服，申請復查，未獲變更
    ，提起訴願，亦均遭駁回，遂提起本件行政訴訟。經原審法
    院適用簡易程序駁回其訴，上訴人仍不服提起上訴，主張略
    以：上訴人郭賴桂花於97年3月10日代理萬矗實業有限公司
    ，報單號碼：AA/97/0938/0295，報單金額誤繕打為JPY7,26
    0少打三個零，但進口商所檢附之發票金額JPY7,260,000並
    無錯誤，顯為繕打錯誤。上訴人並無逃漏關稅之意思，況且
    上訴人於隔日97年3月11日即主動以書面申請更正，隨後才
    驗關、審核無誤後，原處分機關即核發出正確稅單，繳稅、
    提貨，並無爭議，原判決理由顯有矛盾及不完備之違誤。又
    本案不論於關稅法第17條第5項之「發現不符或接獲走私密
    報前」申請更正或於海關緝私條例第45之1條所訂之『情節
    輕微認定標準』第15條規定，主動陳報，均符免予處罰規定
    之適用，自應免予處罰。原判決有不適用法則之違誤。上訴
    人之更正申請行為，核屬就其連線通關申報之疏失漏列行為
    主動陳報，且係於被上訴人進行調查前所為，並因而確定其
    違章行為，自符合該認定標準免予處罰之規定，被上訴人誤
    將電腦核定日期擴張解釋為「調查基準日」，以致以處分裁
    處上訴人罰鍰，自有違誤。本案於貨物尚未驗貨通關前，上
    訴人即主動陳報報單記載不實申請更正，使海關得以核實課
    徵關稅，並不發生「所漏稅額」之情事，被上訴人之處分理
    由應有違誤，原判決認定事實顯然違反論理法則云云。本院
    經核上訴意旨，乃上訴人以其對法律上見解之歧異，就原審
    取捨證據、認定事實、適用法律之職權行使，指摘其為不當
    ，且無涉法律見解具有原則上之重要情事，有由本院統一法
    律上意見或確認其意見之必要情形。上訴人提起上訴，不合
    首揭規定，不應許可，其上訴難謂合法，應予駁回。
三、據上論結，本件上訴為不合法。依行政訴訟法第249條第1項
    前段、第104條、民事訴訟法第95條、第78條、第85條第1項
    前段，裁定如主文
中    華    民    國    98    年    10    月    22    日
                    最高行政法院第六庭
                        審判長法官  吳  明  鴻
                              法官  胡  方  新
                              法官  林  茂  權
                              法官  侯  東  昇
                              法官  黃  秋  鴻
以  上  正  本  證  明  與  原  本  無  異
中    華    民    國    98    年    10    月    23    日
                              書記官  王  福  瀛


司法院資訊處製作；財團法人民間司法改革基金會備份。
